【裁判字號】    95,易,1407
【裁判日期】    950823
【裁判案由】    毒品危害防制條例
【裁判全文】
臺灣臺北地方法院刑事判決              95年度易字第1407號
公  訴  人  臺灣臺北地方法院檢察署檢察官
被      告  甲○○
上列被告因違反毒品危害防制條例案件，經檢察官提起公訴（95
年度毒偵字第1485號），因被告於本院準備程序中先就被訴事實
為有罪之陳述，經本院合議庭裁定適用簡式審判程序，茲判決如
下：
    主  文
甲○○施用第二級毒品，處有期徒刑肆月，如易科罰金以銀元
佰元即新臺幣玖佰元折算壹日。
    事  實
一、甲○○前於民國90年間，因施用毒品案件，經依本院90年度
    毒聲字第1439號裁定送觀察、勒戒後，認有繼續施用毒品傾
    向，而依本院90年度毒聲字第1643號裁定送強制戒治，嗣依
    本院91年度毒聲字第161號裁定於91年3月25日停止戒治出監
    ，所餘戒治期間並付保護管束，其戒治期間應至91年7月24
    日始屆滿，惟甲○○於91年3月27日保護管束期間內，經臺
    灣士林地方法院檢察署採集其尿液送驗結果呈安非他命陽性
    反應，其違反保護管束應遵守事項情節重大，經本院以91年
    度毒聲字第1337號撤銷停止戒治，於93年7月23日入所接續
    執行強制戒治，於93年12月10日執行強制戒治完畢，由臺灣
    臺北地方法院檢察署檢察官於94年1月5日以94年度戒毒偵字
    為不起訴處分確定。詎其猶未戒除毒癮，於強制戒治執行完
    畢後5年內，復基於施用第二級毒品安非他命之犯意，於95
    年4月15日晚間某時，在臺北縣五股鄉○○路友人家中，施
    用第二級毒品安非他命1次，嗣於同年4月16日上午9時45分
    許，經警得其同意在臺北市政府警察局文山第二分局採尿送
    驗，而查悉上情。
二、案經臺北市政府警察局文山第二分局報請臺灣臺北地方法院
    檢察署檢察官偵查起訴。
    理  由
一、本件被告甲○○所犯施用第二級毒品罪，其法定刑為 3年以
    下有期徒刑，並非死刑、無期徒刑、最輕本刑為 3年以上有
    期徒刑之罪，亦非高等法院管轄第一審案件，且於準備程序
    進行中，被告先就被訴事實為有罪之陳述，經告知被告簡式
    審判程序之旨，並聽取檢察官、被告之意見後，本院合議庭
    裁定由受命法官進行簡式審判程序，是本件之證據調查，依
    刑事訴訟法第273條之2規定，不受同法第159條第1項、第16
    1條之2、第161條之3、第163條之1及第164條至第170條規定
    之限制，合先敘明。
二、經查：
  (一)上揭犯罪事實，業據被告於本院審理時坦承在卷；且被告於
    95年 4月16日在警局所採集之尿液，經送請台灣檢驗科技股
    份有限公司以EIA酵素免疫分析法初步檢驗及GC/MS氣相層析
    質譜儀法確認檢驗後，確均呈安非他命類陽性反應，有該公
    司出具之濫用藥物檢驗報告1份附卷可憑（見偵查卷宗第7頁
    ）。又服用安非他命後24小時內有服用量之 30%以原態排泄
    於尿液中，3至4天內排泄總量約為 90%，安非他命於尿液中
    排出之最長時效，受施用劑量、施用方式、個人體質及其代
    謝情況等因素影響，因個案而異，一般可檢出之最長時間為
    安非他命服用後1至4天，亦有行政院衛生署管制藥品管理91
    年10月3日管檢字第1103436號函可供參照，本諸前揭尿液檢
    驗報告，堪認被告應有於採尿時起回溯前 4日內（不含為警
    查獲後留滯警局期間），施用安非他命甚明。是被告自白核
    與事實相符，應堪採信。
  (二)次查，被告前於90年間，因施用毒品案件，經依本院90年度
    毒聲字第1439號裁定送觀察、勒戒後，認有繼續施用毒品傾
    向，而依本院90年度毒聲字第1643號裁定送強制戒治，嗣依
    本院91年度毒聲字第161號裁定於91年3月25日停止戒治出監
    ，所餘戒治期間並付保護管束，嗣經本院91年度毒聲字第13
    37號撤銷停止戒治，於93年12月10日執行強制戒治完畢，並
    由臺灣臺北地方法院檢察署檢察官以94年度戒毒偵字第 6號
    為不起訴處分在案，此有臺灣臺北地方法院檢察署94年度戒
    毒偵字第 6號不起訴處分書及臺灣高等法院被告前案紀錄表
    各1份在卷可稽，其於前開強制戒治執行完畢後，5年內再犯
    本案犯行，事證明確，應依法予以論罪科刑。
三、按安非他命為毒品危害防制條例第2條第2項第 2款明定之第
    二級毒品，不得持有及施用。核被告所為，係犯毒品危害防
    制條例第10條第 2項之施用第二級毒品罪。被告施用第二級
    毒品前，持有第二級毒品之低度行為應為施用之高度行為所
    吸收，不另論罪。爰審酌被告經強制戒治後仍無法戒除惡習
    ，此次再施用第二級毒品安非他命，其抗拒毒品之意志力薄
    弱，惟念及被告施用毒品僅戕害其個人身體、健康，且犯罪
    後尚能坦承犯行，已有悔改之意、態度良好等一切情狀，量
    處如主文所示之刑，並諭知依修正前刑法第41條第 1項前段
    、刪除前罰金罰鍰提高標準條例第 2條、現行法規所定貨幣
    單位折算新臺幣條例第 2項，諭知易科罰金之折算標準（按
    行為後法律有變更者，適用行為時之法律。但行為後之法律
    有利於行為人者，適用最有利於行為人之法律，94年1月7日
    修正，同年2月2日公布，自95年7月1日起施行之刑法第 2條
    第1項定有明文。而被告於行為時之刑法第41條第1項前段規
    定：「犯最重本刑為5年以下有期徒刑以下之刑之罪，而受6
    個月以下有期徒刑或拘役之宣告，因身體、教育、職業、家
    庭之關係或其他正當事由，執行顯有困難者，得以1元以上3
    元以下折算 1日，易科罰金。」。又被告行為時之易科罰金
    折算標準，修正前罰金罰鍰提高標準條例第 2條前段（現已
    刪除）規定，就其原定數額提高為100倍折算1日，則本件被
    告行為時之易科罰金折算標準，應以銀元 100元、 200元、
    300元折算1日，經依現行法規所定貨幣單位折算新臺幣條例
    折算為新臺幣後，應以新臺幣300元、600元、900元折算為1
    日。惟95年7月1日修正公布施行之刑法第41條第 1項前段則
    規定：「犯最重本刑為 5年以下有期徒刑以下之刑之罪，而
    受 6個月以下有期徒刑或拘役之宣告者，得以新臺幣 1,000
    元、2,000元或3,000元折算 1日，易科罰金。」。比較修正
    前後之易科罰金折算標準，以95年7月1日修正公布施行前之
    規定，較有利於受刑人，則應依修正後刑法第2條第1項前段
    ，適用修正前刑法第41條第 1項前段規定，定其折算標準）
    。
據上論斷，依刑事訴訟法第273條之1第 1項、299條第1項前段，
毒品危害防制條例第10條第2項，刑法第2條第 1項前段、第11條
前段，修正前刑法第41條第 1項前段，刪除前罰金罰鍰提高標準
條例第2條，現行法規所定貨幣單位折算新臺幣條例第2條，判決
如主文。
本案經檢察官張智堯到庭執行職務
中    華    民    國    95    年    8     月    23    日
                  刑事第十二庭  法  官  陳慧萍
以上正本證明與原本無異。
如不服本判決，應於判決送達後10日內，向本院提出上訴狀。
                                書記官  何適熹
中    華    民    國    95    年    8     月    25    日
附錄本案論罪科刑法條：
毒品危害防制條例第10條
施用第一級毒品者，處6月以上5年以下有期徒刑。
施用第二級毒品者，處3年以下有期徒刑。


司法院資訊處製作；財團法人民間司法改革基金會備份。
